# 可供出售金融资产转换为其他权益工具投资时的减值准备

提问人：安好 时间：2020-03-26 08:05:21
请教陈版，假设有一笔可供出售金融资产截止 2018 年 12 月 31 日投资成本金额为 100 万元，可供出售金融资产减值准备 100 万元，账面价值为 0 。 2019 年 1 月 1 日起执行新金融工具准则，该笔可供出售金融资产划分为其他权益工具投资，则该笔追溯调整如何进行？目前有以下两种方案：
方案一：以账面价值为 0 转记至其他权益工具投资，其他权益工具投资-投资成本为 100 万元，其他权益工具投资-公允价值变动为-100万元，不调整期初权益类科目。
方案二：以账面价值为 0 转记至其他权益工具投资，其他权益工具投资-投资成本为 100 万元，其他权益工具投资-公允价值变动为-100万元，同时调增期初未分配利润 100 万元，调减其他综合收益 100 万元。
请问哪种做法更合理些，谢谢！

回答人：chenyiwei
首先注意确保其在转换日的公允价值为零；其次，在确保其在转换日的公允价值为零的前提下，应使用你的“方案二”。
但要注意：因为原准则规定可供出售金融资产的减值准备不得转回（或者至少不得通过损益转回），以及对无活跃市场、公允价值不能可靠确定的权益工具投资按成本计量，所以原准则下的可供出售金融资产（特别是其中的权益工具投资）在转换日的公允价值很可能不同于其账面价值。如果遇到这种情况，还需要将其账面价值调整到公允价值，差额对应调整其他综合收益和递延所得税负债。